【裁判字號】    92,交聲,1217
【裁判日期】    920915
【裁判案由】    交管條例聲異
【裁判全文】
臺灣板橋地方法院交通事件裁定                  九十二年度交聲字第一二一七號
    原處分機關  交通部公路總局臺北區監理所
    異  議  人
    即受處分人  甲○○
右列受處分人因違反道路交通管理處罰條例案件，對於交通部公路總局臺北區監理所
於九十二年六月十六日所為之處分（原處分案號：北監自裁字第裁四０－Ｚ0000
0000號），聲明異議，本院裁定如左：
    主  文
異議駁回。
    理  由
一、聲明異議意旨略以：異議人即受處分人甲○○主張伊於民國九十二年四月十日駕
    駛車牌號碼為三三六八－ＦＬ號自小客貨車，在國道三號公路南向九十六公里處
    ，經警攔停，原因為警員認伊所駕上開車輛後方牌照遭腳踏車架擋住，以致無法
    辨識車牌號碼，惟依附件之照片得知，車牌上方雖有車架，但車架本身為鏤空，
    並無警員所稱車牌遭車架擋住而無法辨識，且車架當時並未放置腳踏車，而上開
    車輛行駛執照發照日為九十二年四月二日，車齡不到一個月的新車，腳踏車架為
    汽車公司業務員曾宏仁代為裝設，裝設後同年四月二日驗車，並無不合格之事實
    ，縱情況真如警員所言車牌無法辨識，但員警應以規勸導正駕駛人行為為目的，
    而非以開立紅單（即舉發違反道路交通管理事件通知單，簡稱通知單）增加其績
    效為目的，嗣經伊申訴，回函中並無任何佐證及調查過程，且原舉發機關球員兼
    裁判，申訴過程讓伊無法認同，爰請求撤銷原處分云云。
二、按汽車裝載時，應依左列規定：小型汽車裝置休閒運動器材之固定式置放架，應
    經安全審驗；小型汽車裝置休閒運動器材之置放架，其使用應依左列規定：置放
    架及裝載之休閒運動器材不得遮蔽車輛之號牌與車輛後方燈光；汽車行駛有左列
    情形之一者，處汽車所有人新臺幣（下同）二千四百元以上四千八百元以下罰鍰
    ，並責令申請換領牌照或改正：以安裝其他器具之方式，使不能辨認其牌號者，
    道路交通安全規則第七十七條第一項第九款、第十款第二目、道路交通管理處罰
    條例第十三條第一款分別定有明文。
三、經查，本件異議人甲○○所有車牌號碼為三三六八－ＦＬ號自小客貨車，於九十
    二年四月十日十四時三十七分許，行經國道三號公路九十六公里南向，因有「汽
    車牌照遭車後方腳踏車架阻擋致使其不能辨識」之違規事實，經內政部警政署國
    道公路警察局當場攔停舉發，嗣異議人向處罰機關陳述意見（申訴）後，處罰機
    關仍認本件違規屬實，而由交通部公路總局臺北區監理所於九十二年六月十六日
    以北監自裁字第裁四０－Ｚ00000000號裁決書裁處異議人「罰鍰二千四
    百元」等情，有異議人聲明異議狀所附之本件違規車輛採證照片一張、內政部警
    政署國道公路警察局公警局交字第Ｚ00000000號通知單、上開裁決書各
    一份在卷足憑。又異議人上開車輛後方所架設置放架之二條橫桿確已遮蔽車輛之
    部分號牌（車牌之核發管轄機關已遭橫桿完全遮蔽而無法辨識並增加辨識車牌號
    碼之難度）與車輛後方之部分燈光甚明等情，亦有上開異議人聲明異議狀所附之
    本件違規車輛採證照片一張及臺北區監理所自用車裁罰課業務會辦聯繫單、車輛
    規格表附卷可稽。是異議人確有「汽車牌照遭車後方腳踏車架阻擋致使其不能辨
    識」之違規行為至明。至於該車是否經安全審驗及警員在舉發開立通知單之前是
    否有先規勸導正駕駛人一節，因本件違規行為明確已如前述，且規勸導正駕駛人
    核屬政府政令宣導之服務措施，縱有欠缺，亦均不影響異議人有上開違規行為之
    認定。綜上所陳，異議人所為之上開辯解，尚無足採。原處分機關據以援引前揭
    規定，裁處異議人罰鍰二千四百元，依照上開說明，並無不合，應予維持。本件
    異議為無理由，應予駁回。
四、依道路交通案件處理辦法第十九條，裁定如主文。
中    華    民    國      九十二      年      九      月      十五      日
                                    臺灣板橋地方法院交通法庭
                                          法  官  楊  千  儀
右正本證明與原本無異。
如不服本裁定，應於送達後五日內，向本院提出抗告狀。
                                          書記官  吳  河  東
中    華    民    國      九十二      年      九      月      十五      日


司法院資訊處製作；財團法人民間司法改革基金會備份。
